臺灣高雄地方法院刑事判決　　　　　 100年度審易字第2171號
公　訴　人　臺灣高雄地方法院檢察署檢察官
被　　　告　吳其軒
上列被告因贓物案件，經檢察官提起公訴（100年度偵字第8077號）
，嗣因被告就被訴事實為有罪之陳述，經本院依簡式審判程序審
理，判決如下：
    主  文
吳其軒犯收受贓物罪，處拘役壹拾日，如易科罰金，以新台幣壹
仟元折算壹日。
    事實及理由
一、被告吳其軒所犯為死刑、無刑徒刑或最輕本刑為3 年以上有
    期徒刑以外之罪，其於準備程序中就被訴事實為有罪之陳述
    ，經告知簡式審判程序之旨，並聽取公訴人之意見後，依刑
    事訴訟法第273 條之1 第1 項規定，進行簡式審判程序，先
    予敘明。
二、本件之犯罪事實及證據，除證據部分並補充被告於本院審理
    時之自白外，餘均引用檢察官起訴書之記載（如附件）。
三、是核被告所為，係犯刑法第349 條第1 項之收受贓物罪。爰
    審酌被告收受贓物之犯行，不僅助長竊盜犯罪，亦增加被害
    人尋回失竊財物之困難，且犯後於警詢及偵訊時均否認犯罪
    ，飾詞狡辯，所為誠屬可議，惟念其於本院審理時終能坦承
    犯行，表示其尚能理解所為不當之處，態度尚可，其所收受
    之贓物業由被害人領回，有贓物認領保管單1 紙在卷可佐，
    被害人所受之損害已有減輕等一切情狀，量處如主文所示之
    刑，並考量其為國中畢業及其家庭經濟狀況等情，諭知如主
    文所示之易科罰金折算標準，以資懲儆。
據上論斷，應依刑事訴訟法第273 條之1 、第299 條第1 項前段
，第310 條之2、第454 條第2 項、刑法第349 條第1 項、第41
條第1 項前段、刑法施行法第1 條之1 ，判決如主文。
本案經檢察官李英霆到庭執行職務。
中    華    民    國   100    年    7     月    29    日
                  刑事第十庭  法  官  廖建瑜
以上正本證明與原本無異。
如不服本判決應於收受送達後10日內向本院提出上訴書狀，並應
敘述具體理由；如未敘述上訴理由者，應於上訴期間屆滿後20日
內向本院補提理由書（均須按他造當事人之人數附繕本）「切勿
逕送上級法院」。
中    華    民    國   100    年    7     月    29    日
                              書記官  李崑良
附錄本案諭罪科刑法條:
中華民國刑法第349條
（普通贓物罪）
收受贓物者，處 3 年以下有期徒刑、拘役或 5 百元以下罰金。
搬運、寄藏、故買贓物或為牙保者，處 5 年以下有期徒刑、拘
役或科或併科 1 千元以下罰金。
因贓物變得之財物，以贓物論。
附件
臺灣高雄地方法院檢察署檢察官起訴書
                                     100年度偵字第8077號
    被      告  吳其軒  男  34歲（民國○○年○月○○日生）
                        住高雄市前鎮區鎮○○街160之3號
                        國民身分證統一編號：Ｚ000000000號
上列被告因贓物案件，已經偵查終結，認應該提起公訴，茲將犯
罪事實及證據並所犯法條分敘如下：
            犯罪事實
一、吳其軒明知真實姓名、年籍均不詳之成年人，於民國99年10
    月26日起至同年11月8日間之某日，在不詳地點，所交付之
    廠牌捷安特、白色腳踏車1輛（價值約新臺幣（下同）8500
    元，該腳踏車係黃漢堂所有，於99年10月26日20時40分許，
    在高雄市○鎮區鎮○街萊爾富便利商店前失竊，以下簡稱為
    系爭腳踏車），係屬來路不明之贓物，竟仍基於收受贓物之
    犯意，予以收受後供己騎用。嗣於99年11月8日12時許，為
    警在高雄市○鎮區鎮○街98巷28弄10號前查獲系爭腳踏車，
    始循線查獲上情。
二、案經黃漢堂訴由高雄市政府警察局前鎮分局移送偵辦。
            證據並所犯法條
一、證據清單及待證事實
  ┌──┬──────────┬────────────┐
  │編號│證    據    名    稱│待     證     事      實│
  ├──┼──────────┼────────────┤
  │ 1  │被告吳其軒之供述。  │被告固辯稱：系爭腳踏車是│
  │    │                    │「阿猴」放在陳志強住處云│
  │    │                    │云，惟證人陳志強於警詢中│
  │    │                    │證稱：並未見過系爭腳踏車│
  │    │                    │等語，是被告所辯，尚難採│
  │    │                    │信。再者，被告果向他人借│
  │    │                    │用腳踏車，自當知悉系爭腳│
  │    │                    │踏車上數字鎖密碼，何以棄│
  │    │                    │數字鎖不用而另購買鋼繩鎖│
  │    │                    │來鎖車？足徵被告知悉該部│
  │    │                    │腳踏車為來路不明之贓物，│
  │    │                    │猶仍收受後供己騎用，被告│
  │    │                    │顯有收受贓物犯行甚明。  │
  ├──┼──────────┼────────────┤
  │ 2  │告訴人黃漢堂於警詢中│系爭腳踏車為告訴人所有，│
  │    │之指訴。            │於99年10月26日20時40分許│
  │    │                    │，在高雄市○鎮區鎮○街萊│
  │    │                    │爾富便利商店前遭竊之事實│
  │    │                    │。                      │
  ├──┼──────────┼────────────┤
  │ 3  │證人陳志強於警詢中之│證人陳志強未曾見過系爭腳│
  │    │證述。              │踏車之事實。            │
  ├──┼──────────┼────────────┤
  │ 4  │路口監視器翻拍畫面2 │被告騎乘系爭腳踏車之事實│
  │    │張。                │。                      │
  ├──┼──────────┼────────────┤
  │ 5  │草衙派出所員警100年1│全部犯罪事實。          │
  │    │月26日職務報告、贓物│                        │
  │    │認領保管單各1紙。   │                        │
  └──┴──────────┴────────────┘
二、核被告吳其軒所為，係犯刑法第349條第1項之收受贓物罪嫌
    。
三、至告訴及移送意旨認被告吳其軒另涉有竊盜罪嫌，惟此為被
    告所否認，且又查無證據足認被告確實有何竊盜犯行，故不
    得僅因被告騎乘系爭腳踏車，即遽令被告擔負竊盜罪責，惟
    此部分若成立犯罪，因與上揭起訴部分，屬基本社會事實同
    一之案件，應為起訴效力所及，爰不另為不起訴處分，併此
    敘明。
三、依刑事訴訟法第251條第1項提起公訴。
  此  致
臺灣高雄地方法院
中    華    民    國   100    年    6     月    10    日
                              檢  察  官   蕭  宇  誠
上正本證明與原本無異
中    華    民    國   100    年    6     月    16    日
                              書  記  官
參考法條：
中華民國刑法第349條
（普通贓物罪）
收受贓物者，處 3 年以下有期徒刑、拘役或 5 百元以下罰金。
搬運、寄藏、故買贓物或為牙保者，處 5 年以下有期徒刑、拘
役或科或併科 1 千元以下罰金。
因贓物變得之財物，以贓物論。